---
title: "Média Recortada da Renda Presumida"
author: "Diogo"
date: "2023-05-24"
output: html_document
---

```{r setup, include=FALSE}
knitr::opts_chunk$set(echo = TRUE)
```

```{r dados}
# nao mostrar os resultados na notacao cientifica
options(scipen = 999)


# importar o Data frame 
library(readr)
cadastro <- read_csv("cadastro.csv")

```

```{r str_cadastro}
# verificar os tipos de variaveis
str(cadastro)
```


# Medidas resumo 1
```{r resumo_medidas}

summary(cadastro)
```


# mudar o formato da variavel numerica para texto
```{r mudar_variaveis}
cadastro$NUM_CPF <- factor(cadastro$NUM_CPF)
cadastro$ CHAVE_CONTRATO <- factor(cadastro$ CHAVE_CONTRATO)
cadastro$CEP <- factor(cadastro$CEP)
cadastro$CEP_A <- factor(cadastro$CEP_A)
cadastro$NUMERO <- factor(cadastro$NUMERO)
cadastro$LATITUDE <- factor(cadastro$LATITUDE)
cadastro$LONGITUDE <- factor(cadastro$LONGITUDE)
cadastro$DDD_CELULAR <- factor(cadastro$DDD_CELULAR)
cadastro$CELULAR <- factor(cadastro$CELULAR)
cadastro$DDD_CELULAR_2 <- factor(cadastro$DDD_CELULAR_2)
cadastro$CELULAR_2 <- factor(cadastro$CELULAR_2)
cadastro$COD_BANCO <- factor(cadastro$COD_BANCO)
cadastro$NUM_AGENCIA <- factor(cadastro$NUM_AGENCIA)
cadastro$NUM_CONTA <- factor(cadastro$NUM_CONTA)
cadastro$CNPJ_CREDOR <- factor(cadastro$CNPJ_CREDOR)
cadastro$STATUS_CONSENTIMENTO <- factor(cadastro$STATUS_CONSENTIMENTO)
```


```{r tipo2}
# verificar os tipos de variaveis
str(cadastro)

```

# Medidas resumo 

```{r summary_cadastro_2}
summary(cadastro)

```



# Apresenta as estatisticas: media, desvio padrao e coeficiente de variacao

```{r estaticas_renda}

media_renda <- mean(cadastro$RENDA_PRESUMIDA)
media_renda

dp_renda <- sd(cadastro$RENDA_PRESUMIDA)
dp_renda

cv_renda <- dp_renda/media_renda
cv_renda


```

#Graficos: histograma e box plot da RENDA_PRESUMIDA

```{r grafico_box_plot}
hist(cadastro$RENDA_PRESUMIDA, xlab="Distribuicao da renda presumida (R$)",
     ylab = "Frequencia absolua",
     main = "Histograma da renda presumida (R$)")
```


## Deteccao de outliers

```{r outliers}

q1 <- quantile(cadastro$RENDA_PRESUMIDA, 0.25)
q2 <- quantile(cadastro$RENDA_PRESUMIDA, 0.5)
q3 <- quantile(cadastro$RENDA_PRESUMIDA, 0.75)

IQR = q3-q1


limite1 <- q3 + 3*IQR
limite2 <- q3 + 1.5*IQR
limite3 <- q1 - 1.5*IQR
limite4 <- q1 - 3*IQR



# criar a variavel outlier_renda

cadastro$outlier_renda <- ifelse(cadastro$RENDA_PRESUMIDA>=limite1,"ponto extremo",
                                ifelse(cadastro$RENDA_PRESUMIDA>= limite2 & cadastro$RENDA_PRESUMIDA < limite1,"outlier",
                                       ifelse(cadastro$RENDA_PRESUMIDA>= limite3 & cadastro$RENDA_PRESUMIDA< limite2,"n?o",
                                              ifelse(cadastro$RENDA_PRESUMIDA > limite4 & cadastro$RENDA_PRESUMIDA < limite3,"outlier", "ponto extremo"))))
```

# Quantos outliers? Quantos pontos extremos?

```{r tabela}

# Tabela de frequencia da variavel outlier_renda
table(cadastro$outlier_renda)
```

#(1) Apresente as medidas resumo da variavel renda presumida 

```{r medida_resumo_renda_presumida}

summary(cadastro$RENDA_PRESUMIDA)
```


# (2) Apresente as medidas resumo da variavel renda presumida sem os outliers

```{r dados_sem_outliers}

#Selecionar o conjunto de dados

renda_semout <- cadastro[cadastro$outlier_renda == "n?o",]
```


```{r grafico2}
#Apresente o histograma sem os outliers
hist(renda_semout$RENDA_PRESUMIDA,xlab="Distribuicao da renda presumida (R$)",
     ylab = "Frequencia absolua",
     main = "Histograma da renda presumida (R$) sem os outliers")
```

# (3) Qual a precisao da media da RENDA_PRESUMIDA?

```{r medida3}


media_recortada_renda <- mean(renda_semout$RENDA_PRESUMIDA)
media_recortada_renda

dp_renda_semout <- sd(renda_semout$RENDA_PRESUMIDA)
dp_renda_semout

cv_renda_semout <- dp_renda_semout/media_recortada_renda
cv_renda_semout
```


